# 求教陈版：顺逆流交易抵消问题

提问人：kingsen307 时间：2019-03-06 16:16:50
A 公司系集团C 的子公司，A公司将其持有的 X公司的 30% 股权转让给B（不控制），B 系集团 C 公司的权益法核算的企业，持股比例为 45%，假定 30%股权的账面价值为 1000 万，转让价格为 2000 万，请问是否需要在合并层次抵消 450 万的投资收益？如果需要抵消，投资收益的对方科目是什么呢？

回答人：chenyiwei
在 C 的合并报表层面，需要抵销该项内部交易损益，抵消金额为 450 万元，再按照 C对 A 的股权比例将该笔抵销金额分配给少数股东。
例如，C对A 的持股比例为 70%，则上述 450 万元的抵销金额中， 315 万元冲减 C的合并报表层面的归母净利润， 135 万元冲减少数股东权益。
C 的合并报表层面的抵销分录为：
借：投资收益——处置 X 公司股权收益 450 ，贷：长期股权投资——B 公司450
借：少数股东权益 135 ，贷：少数股东损益 135